【裁判字號】    97,交聲,1553
【裁判日期】    970714
【裁判案由】    違反道路交通管理處罰條例聲明異議
【裁判全文】
臺灣臺北地方法院交通事件裁定          97度交聲字第1553號
異  議  人  乙○○
即受處分人
上列受處分人因違反道路交通管理處罰條例案件，對於交通部公
路總局臺北區監理所民國97年5月26日所為之裁決（原處分案號
：北監自裁字裁40-Z9B000269號）聲明異議，本院裁定如下：
    主  文
異議駁回。
    理  由
一、異議理由略以：受處分人乙○○於民國九十六年十一月十一
    日下午六時四十三分駕駛車牌號碼七○六九－ＥＶ號自用小
    客車，在開往安坑的二高路上，進入隧道後發現後方約二百
    至三百公尺處有警車，又該條隧道有三分之一是虛線可變換
    車道，伊位於中間車道，並在虛線與實線交接前打方向燈右
    轉，當時警車位於其後方約一百至二百公尺處，伊右轉後警
    車隨即加速至伊後方，出隧道後遭警員欄下並舉發違反道路
    交通管理處罰條例第三十三條第一項第四款未依規定變換車
    道，伊向警員表示當時視點有誤差並未違規，且當時警員無
    任何類似測速儀器或攝影相片證明本件違規事實，僅稱其眼
    見為憑，過於武斷云云。
二、按「汽車行駛於高速公路、快速公路或設站管制之道路，不
    遵使用限制、禁止、行車管制及管理事項之管制規則而有下
    列行為者，處汽車駕駛人新臺幣三千元以上六千元以下罰鍰
    ：．．．四、未依規定變換車道。．．．」，「汽車駕駛人
    有下列各款所列條款之一者，除依原條款處罰鍰外，並予記
    點：一、有第三十三條第一項、．．．記違規點數一點。」
    、道路交通管理處罰條例第三十三條第一項第四款、第六十
    三條第一項第一款（裁決書漏載第一項第一款）定有明文。
    次依違反道路交通管理事件統一裁罰基準及處理細則第四十
    四條第一項、違反道路交通管理事件統一裁罰基準表規定，
    違反道路交通管理處罰條例第三十三條第一項第四款規定，
    如逾越應到期限三十日以上六十日以下繳納或到案聽候裁決
    者，應罰新臺幣（下同）五千元。
三、查受處分人駕駛車牌號碼七○六九－ＥＶ號自用一般小客車
    （下稱本案汽車），於九十六年十一月十一日下午六時四十
    三分，在國道三號公路南下二十八公里處（下稱舉發地點）
    ，因未依規定變換車道，為內政部警政署國道公路警察局第
    九警察隊木柵分隊（下稱原舉發單位）警員甲○○、丙○○
    （以下逕稱其名）攔停後，以受處分人違反道路交通管理處
    罰條例第三十三條第一項第四款規定掣單舉發。嗣受處分人
    於九十七年一月二十三日具狀向交通部公路總局臺北區監理
    所（下稱原處分機關）申訴，經原處分機關轉原舉發單位調
    查，認舉發無誤，乃由原處分機關於九十七年五月二十六日
    依道路交通管理處罰條例第三十三條第一項第四款及違反道
    路交通管理事件統一裁罰基準表規定，裁處受處分人罰鍰五
    千元，並依同條例第六十三條第一項第一款規定記違規點數
    一點；受處分人不服，於法定期間內具狀聲明異議。
四、訊據受處分人固承認於九十六年十一月十一日下午六時四十
    三分許駕駛本案汽車行經前揭地點，然矢口否認有何未依規
    定變換車道之違規行為，辯稱：伊並未有未依規定變換車道
    之違規行為，且舉發之警員眼見為憑太過武斷云云。經查：
    「．．．我看到受處分人駕駛汽車，是雙白線，從中線變換
    到外側車道，該地是一個隧道，雙白實線根據處罰條例不可
    以變換車道，該隧道內雖然有部分車道是可以單向變換車道
    ，但是終點是在南下二十七點六公里處，受處分人變換車道
    的地點是在雙白實線的地方，大概是二十八公里，已經不是
    可以單向變換車道的地方。」、「（問：你是否確實親眼看
    到受處分人跨越雙白實線變換車道的情形？）答：我們一般
    進隧道就是要抓這種違規，所以我們會很注意，一定是確實
    有看到，我們才會攔查告發。」、「．．．我們當時的執勤
    目的就是要取締在隧道內不依規定變換車道，而一百公里的
    速度不快，縱使時數一百五十公里我也可以認出來，我們每
    天都執行取締勤務，對於變換車道部分，我們相當有信心」
    、「從我八十三年畢業，就開始在國道警察任職，因為車子
    的廠牌顏色不一樣，所以變換車道我們可以很容易去辨識。
    」等情，業據甲○○證述綦詳。雖甲○○係舉發本件交通違
    規事件之警員，惟其前開證言乃在本院以證人身分傳訊，經
    具結擔保其供述之真實性並在負擔偽證罪之心理處罰狀態所
    陳述，且依甲○○之神情、舉止、態度與現有卷存證據資料
    ，內也無任何積極證據足以證明甲○○上開供述係屬虛偽，
    亦無有足以令人顯信甲○○供述為不可採之品性證據或前科
    證據存在，另受處分人也自承與甲○○素無恩怨，當不能僅
    因甲○○與本件有利害關係，而遽認其證言屬虛偽甚刻意陷
    害而不可採。至於另一舉發警員丙○○雖就舉發地點的隧道
    內究竟是何段可以變換車道等情，與甲○○所述不符且與事
    實相異，但其經回憶後稱應是記錯了等語，尚難資為受處分
    人有利之證據。受處分人所辯不足採信，違規情事可堪認定
    。
五、綜上，受處分人確於前述時、地違規變換車道。從而，原處
    分機關依違反道路交通管理處罰條例第三十三條第一項第四
    款、第六十三條第一項第一款規定裁罰五千元，並記違規點
    數一點，核無違誤，本件聲明異議為無理由，應予駁回。
據上論斷，應依道路交通案件處理辦法第十九條，裁定如主文。
中    華    民    國    97    年    7    月    14     日
                  交通法庭法  官  姚念慈
上正本證明與原本無異。
如不服本裁定，應於裁定送達後5日內向本院提出抗告狀。
                          書記官  劉芸珊
中    華    民    國    97    年    7     月    16    日


司法院資訊處製作；財團法人民間司法改革基金會備份。
